【裁判字號】    97,交聲,1670
【裁判日期】    970711
【裁判案由】    違反道路交通管理處罰條例聲明異議
【裁判全文】
臺灣臺北地方法院交通事件裁定        97年度交聲字第1670號
原處分機關  臺北市交通事件裁決所
異  議  人
即受處分人  甲○○
上列受處分人因違反道路交通管理處罰條例案件，對於台北市交
通事件裁決所於中華民國97年5月30日所為之處分（原處分案號
：北市裁二字第裁22-A00000000號）聲明異議，本院裁定如下：
    主  文
異議駁回。
    理  由
一、本件聲明異議意旨略以：因本人所駕駛之車有限速之裝備，
    故開車都有依限速行車之習慣，本人亦知道中華路（由南愛
    國西路至北忠孝東路）有兩部超速測速照相裝設，本人很注
    意開車時速，因之自信不可能超速，並且都限速在50公里內
    ，懇請均院再明察，其逕行舉發之採證照相裝設機是否有誤
    差，因之造成測速時速之相片有誤等語。
二、按行車速度，依速限標誌或標線之規定，道路交通安全規則
    第93條第1項前段定有明文。次按汽車駕駛人，行車速度超
    過規定之最高時速，或低於規定之最低時速，除有第43條第
    1項第2款情形外，處新台幣（下同）1200元以上2400元以下
    罰鍰，並予記違規點數1點，復為道路交通管理處罰條例第
    40條、第63條第1項第1款所明定。再按汽車駕駛人駕駛汽車
    ，其行車速度超過規定之最高時速超過最高之時速未滿20公
    里，嗣為警逕行舉發，而未逾舉發通知單上所載之應到案日
    期到案，經主管機關調查後仍認定有上開違規行為者，依違
    反道路交通管理事件統一裁罰基準表規定，須處以1600元之
    罰鍰，並記違規點數1點。
三、經查，本件受處分人甲○○駕駛車牌號碼DE-1068號自用小
    客車，於民國97年4月20日早上7時20分許，行經最高速限為
    50公里之台北市○○路○段53號前快車道，以時速65公里之
    速度行駛，超速15公里，經雷達測速儀測得其超速後由警掣
    單逕行舉發，原處分機關乃以受處分人違反道路交通管理處
    罰條例第40條第1項規定，於97年4月29日以北市裁二字第裁
    22-A00000000號裁處罰鍰1600元之事實，有台北市交通事件
    裁決所北市裁二字第裁22-A00000000號違反道路交通管理事
    件裁決書1紙及舉發採證照片照片1幀附卷可稽。次查舉發本
    件超速違規事件之雷達測速儀（主機器號：593-062/60017
    ），於96年12月12日通過經濟部標準檢驗局國家標準檢驗合
    格，有效合格期限至97年12月31日，此有經濟部標準檢驗局
    96年12月12日雷達測速儀檢定合格證書影本1紙附卷可參。
    是受處分人僅辯稱其本有依速限行車之習慣且質疑舉發其違
    規之雷達測速儀是否有誤差等情，而未能提出其他佐證，顯
    不足採對其有利之認定。準此，受處分人既無法提出上開測
    速儀器所測得之數據有何錯誤之證明，亦無法提出其他證據
    使人對上開違規事證產生合理懷疑，自難以其空言否認而推
    翻前開以科學方法嚴格取得之證據，是本件舉發所示之測速
    結果準確性應堪認定。從而，本件異議人既無法舉證本件舉
    發有何虛偽、錯誤之情事，尚難認其所言為可採，本件事證
    明確，異議人之違規行為堪予認定。
四、綜上所述，受處分人確有前開之違規行為，原處分機關依道
    路交通管理處罰條例第40條及違反道路交通管理事件統一裁
    罰標準表之規定裁處受處分人罰鍰1600元並記違規點數1點
    ，核無違誤。本件受處分人之異議為無理由，自應將其異議
    駁回。
五、據上論斷，應依道路交通案件處理辦法第19條，裁定如主文
    。
中    華    民    國    97    年    7     月    11    日
            台灣台北地方法院交通法庭    法  官  蘇嘉豐
以上正本證明與原本無異。
如不服本裁定，應於裁定送達後5日內，向本院提出抗告狀。
                                        書記官  蘇靜紅
中    華    民    國    97    年    7     月    11    日


司法院資訊處製作；財團法人民間司法改革基金會備份。
